---
title: <span style="color:pink">**Modelo predictivo:** *Asistencia diaria de estudiantes*"
author: "ELIZABETH-MUÑOZ-VILLALOBOS-SENATI"
date: "2024-05-13"
output:
  html_document:
    toc: true
    toc_float: true
    theme: united
    highlight: tango
    code_download: true
  pdf_document:
    toc: true
---
<img src="C:\Users\Usuario\Downloads\alumnos.jfif">  
*Este es una imagen de alumnos en clase* 

## PASO 1. IMPORTAR EL ARCHIVO ASISTENCIA ESTUDIANTES.csv
```{r}
library(readr)
Asistencia_estudiantes <- read_csv("Asistencia estudiantes.csv")
View(Asistencia_estudiantes)
```

## PASO 2. ENTENDER LA BASE DE DATOS

```{r}
str(Asistencia_estudiantes)
summary(Asistencia_estudiantes)
```

### GRAFICO

```{r}
plot(Asistencia_estudiantes$Date, Asistencia_estudiantes$Enrolled, main = "TOTAL DE MATRICULADOS EN CADA FECHA", xlab = "Fecha", ylab = "Matriculados")
plot(Asistencia_estudiantes$Absent, Asistencia_estudiantes$Enrolled, main = "TOTAL DE NO ASISTENTES EN CADA FECHA", xlab = "Fecha", ylab = "INASISTENTES")
plot(Asistencia_estudiantes$Present, Asistencia_estudiantes$Enrolled, main = "TOTAL DE ASISTENTES EN CADA FECHA", xlab = "Fecha", ylab = "ASISTENTES")
```

## PASO 3. GENERAR LA REGRESION LINEAL

```{r}
regresion <- lm(Enrolled ~ Date + Absent + Present, data = Asistencia_estudiantes)
summary(regresion)
```

## PASO 4, EVALUAR Y EN CASO NECESARIO, AJUSTAR LA REGRESION LINEAL

```{r}
regresion <- lm(Enrolled ~ Date + Absent + Present, data = Asistencia_estudiantes)
summary(regresion)
```

## PASO 5. CONTRUIR UN MODELO DE PREDICCION

```{r}
datos_nuevos <- data.frame(Date = 20180905:20190626 , Absent = 14, Present =  167)
View(datos_nuevos)
predict(regresion, datos_nuevos)
```

## CONCLUSIONES

La **regresión lineal** permite predecir el comportamiento de una variable a partir de otra. Esta herramienta puede ser de gran utilidad para negocios, debido a que permite conocer una predicción de asistentes y no asistentes, o cualquier variable que sea de interés para el usuario.  

Considero que mediante este ejemplo se pueden llegar a ver las posibilidades que tiene la **regresión lineal**, como en este caso vimos una predicción de los alunmosasistentes e inasistente segun al numero de matriculados de este colegio.  

Al haber visto clases de estadística anteriormente, puedo entender la gran utilidad y lo frecuente que es el uso de la **regresión lineal**; sin embargo, esta resulta la primera vez que lo hago de manera tan eficaz, como es aquí en R. 
